【裁判字號】    97,易,326
【裁判日期】    970530
【裁判案由】    竊盜
【裁判全文】
臺灣新竹地方法院刑事判決               97年度易字第326號
公  訴  人  臺灣新竹地方法院檢察署檢察官
被      告  乙○○
上列被告因竊盜案件，經檢察官提起公訴（97年度速偵字第842
號），本院判決如下：
    主    文
乙○○攜帶兇器竊盜，累犯，處有期徒刑拾月。扣案之鉗子壹支
，沒收之。
    犯罪事實
一、乙○○於民國96年間因竊盜、收受贓物等案件，經本院於96
    年11月30日以96年度易字第714號判決分別判處有期徒刑5月
    、2月，定應執行有期徒刑6月確定，甫於97年3月18日易科
    罰金執行完畢，仍不知悔改，復基於意圖為自己不法所有之
    犯意，於97年4月13日凌晨3時許，駕駛車牌號碼7206─SA號
    自用小貨車至新竹縣竹北市○○路○段309號門口，持客觀
    上足以傷害人之身體可供作為兇器使用之鉗子1支，以手拉
    斷監視器底座之訊號線，再以鉗子剪斷連結監視器鏡頭電源
    線之方式，竊取甲○○所有價值新臺幣（下同）6,000元之
    監視器鏡頭1個，得手後，將竊得之監視器鏡頭置於上開自
    用小貨車內後，駕車逃離現場。嗣於同日凌晨3時30分許，
    駕車行經新竹縣竹北市○○○路與光明六路東一段路口時為
    警攔檢而查獲，並起出上開監視器鏡頭（業已發還予甲○○
    領回），另扣得乙○○所有供本案竊盜犯行所用之鉗子1支
    。
二、案經新竹縣政府警察局竹北分局報告臺灣新竹地方法院檢察
    署檢察官偵查起訴。
    理    由
壹、程序部分：按傳聞法則之重要理論依據，在於傳聞證據未經
    當事人之反對詰問予以核實，乃予排斥，惟若當事人已放棄
    對原供述人之反對詰問權，於法院審判時表明同意該等傳聞
    證據可作為證據，基於證據資料愈豐富，愈有助於真實發現
    之理念，並貫徹刑事訴訟法修法加重當事人進行主義之精神
    ，確認當事人對於證據能力有處分權之制度，傳聞證據經當
    事人同意作為證據，法院認為適當者，亦得為證據。另當事
    人對於傳聞證據表示「沒有意見」，而未於言詞辯論終結前
    聲明異議（Without Objection ），應視為已有將該等傳聞
    證據採為證據之同意，此刑事訴訟法第159條之5定有明文。
    本案被告乙○○於本院審理程序中已表示對本院所提示調查
    之卷內人證物證之證據能力沒有意見，迄本院辯論終結前，
    被告乙○○亦未爭執本案證據之證據能力，依刑事訴訟法第
    159條之5 第2項之規定，應視被告乙○○已同意本案相關之
    傳聞證據均可作為證據，本院斟酌本案卷內之證據並非非法
    取得，亦無證明力明顯過低之情形，且經本院於審判期日依
    法進行證據之調查、辯論，被告乙○○訴訟上之程序權，已
    受保障，前開各該證據，均得採為證據，先予敘明。
貳、實體部分：
一、認定犯罪事實所憑之證據及認定之理由：
（一）訊據被告乙○○固坦承於97年4月13日3時許，有駕駛車牌
      號碼7206─SA號自用小貨車至新竹縣竹北市○○路○段309
      號門口，竊取被害人甲○○所有之監視器鏡頭1個之事實
      ，然於本院準備程序中矢口否認有攜帶兇器犯案之情事，
      辯稱：本案所竊盜之監視器鏡頭是伊徒手拉扯電源線後得
      手，伊並無攜帶鉗子之兇器竊盜等語。經查：
  １、被告乙○○攜帶兇器加重竊盜之犯行，業據被告乙○○於
      警詢、偵查中自承：伊於97年4月13日凌晨3、4時許，在
      新竹縣竹北市○○路上，因停車看到一個監視器覺得不錯
      ，就以手拉扯監視器鏡頭的底座，再以隨身攜帶之鉗子剪
      斷監視器鏡頭的電源線，竊得後，於同日凌晨3時30分許
      ，駕駛自用小貨車行經新竹縣竹北市○○○路與光明六路
      東一段路口時，為警方查獲，並自車內起取贓物之監視器
      鏡頭1個及伊所有之鉗子1支等語綦詳（見偵查卷第8、9、
      25、26頁）；另經被害人甲○○於警詢及本院審理期日分
      別指述、證稱：他97年4月13日早上7、8時許發現家中安
      裝的監視器畫面消失，直至同日上午10時許，警方通知他
      監視器鏡頭遭竊一事，他前往安裝的地點查看，發現原來
      安裝處的固定架只剩一半，並留下一截線路，當初將遭竊
      的監視器鏡頭重新安裝的廠商表示，電線有遭工具剪斷之
      情形等語（見偵查卷第10、11頁，本院卷第26、27頁）；
      又證人張文龍即新竹縣政府警察局六家派出所警員亦於本
      院審理時證稱：他是在新竹縣竹北市○○○路與光明六路
      東一段路口查獲被告乙○○，將被告乙○○帶回派出所詢
      問時，發現起出之監視器鏡頭殘餘之電線切口很整齊，不
      可能是用拔的，因此詢問被告乙○○如何竊得，被告乙○
      ○供稱是用車內置放之鉗子剪斷電線後，將該鉗子扣案，
      另他亦前往遭竊之地點查看過，現場殘留的電源線切口亦
      十分平整等語明確（見本院卷第27、28頁），此外，復有
      查獲時被告乙○○所駕駛自用小貨車之車輛及車內照片、
      案發現場照片、贓物照片等15張、新竹縣路府警察局竹北
      分局六家派出所贓物領具1紙附卷可參（見偵查卷第15至
      20頁，本院卷第33至41頁），及被告乙○○所有之鉗子1
      支扣案足資佐憑，是認被告乙○○於遭查獲之初，即供承
      攜帶鉗子，竊得本案監視器鏡頭，且扣得被告乙○○所有
      供本案竊盜犯行所用之鉗子1支等情。
  ２、本件依監視器鏡頭所殘餘之電線及案發現場所遺留之電線
      切口互相核對，二者均呈現平整之切割線條，衡情，倘係
      以拉扯之方式扯斷電線，會因電線外圍之橡皮與電線內包
      銅線之韌性不同，其拉扯後之缺口自然不會整齊，惟據上
      開贓物照片及現場照片所示，監視器所殘餘之電源線及現
      場遺留之電源線斷面平整，顯非拉扯所致，被告乙○○對
      此辯稱係徒手拉扯云云，悖於事實，顯屬事後卸責之詞，
      委無可採。
（二）從而，被告乙○○所為攜帶兇器加重竊盜之犯行，事證明
      確，堪已認定，應依法予以論科。
二、論罪：
（一）核被告乙○○所為，係犯刑法第321條第1項第3款之攜帶
      兇器竊盜之加重竊盜罪。
（二）累犯：被告乙○○於96年間因竊盜、收受贓物等案件，經
      本院於96年11月30日以96年度易字第714 號判決分別判處
      有期徒刑5月、2月，定應執行有期徒刑6 月確定，甫於97
      年3 月18日易科罰金執行完畢等情，有臺灣高等法院被告
      前案紀錄表、臺灣新竹地方法院檢察署刑案資料查註紀錄
      表各1份在卷可稽，其前受有期徒刑執行完畢，於5年以內
      故意再犯本件最重本刑為有期徒刑以上之罪，為累犯，應
      依刑法第47條第1項之規定加重其刑。
（三）量刑：爰審酌被告乙○○有上開前案紀錄外，另有多次竊
      盜之前科，有臺灣高等法院前案紀錄表1份附卷可據，足
      徵其素行非佳，未見悔改，又其年輕力壯，竟不思守法自
      制，循正當途徑獲取所需，反恣意竊取他人財物，危害社
      會治安與他人財產安全，守法意識薄弱，被告乙○○於本
      院準備程序及審理程序時先否認犯罪，其後固終能坦認犯
      行，亦難認犯行態度良好，本案所竊盜之監視器鏡頭業經
      被害人甲○○領回，以被告乙○○前有多次前科，犯案頻
      率甚高，無法令人相信有悔改之意等一切情狀，量處如主
      文所示之刑，以資懲儆。
（四）沒收部分：另被告乙○○持以竊取被害人甲○○所有之監
      視器鏡頭所用之鉗子1支，係被告乙○○所有供本案竊盜
      犯罪所用之物，業據被告乙○○於警詢、偵查及審理期日
      中供承無訛（見偵查卷第9、25頁，本院卷第30頁），爰
      依刑法第38條第1項第2款之規定，宣告沒收之。
三、據上論斷，應依刑事訴訟法第273條之1第1項、第299條第1
    項前段，刑法第321條第1項第3款、第47條第1項、第38條第
    1 項第2款，判決如主文。
本案經檢察官魏廷勳到庭執行職務。
中    華    民    國    97    年    5    月    30     日
            臺灣新竹地方法院刑事第四庭
                            法  官  劉兆菊
以上正本證明與原本無異。
如不服本判決，應於送達後10日內向本院提出上訴狀（應附繕本
），上訴於臺灣高等法院（切勿逕送上級審）。
中    華    民    國    97    年    5    月    30    日
                            書記官  蕭汝芳
附錄本案論罪科刑法條：
刑法第321條（加重竊盜罪）
犯竊盜罪而有左列情形之一者，處6月以上、5年以下有期徒刑：
一  於夜間侵入住宅或有人居住之建築物、船艦或隱匿其內而犯
    之者。
二  毀越門扇、牆垣或其他安全設備而犯之者。
三  攜帶兇器而犯之者。
四  結夥三人以上而犯之者。
五  乘火災、水災或其他災害之際而犯之者。
六  在車站或埠頭而犯之者。
前項之未遂犯罰之。


司法院資訊處製作；財團法人民間司法改革基金會備份。
